臺灣桃園地方法院民事裁定　　　　　　　96年度財管字第50號
聲　請　人　乙○○
相　對　人　丙○○○（亡）
關　係　人　甲○○○
上列當事人間請求指定遺產管理人事件，本院裁定如下：
    主  文
指定甲○○○（身分證統一編號：Ｚ000000000號）為被繼承人丙
○○○之遺產管理人。
准對被繼承人丙○○○之大陸地區以外之繼承人為承認繼承之公
示催告。
聲請人應於收受本裁定之日起貳拾日內，將本裁定登載於公報、
新聞紙或其他相類之傳播工具。
如有被繼承人之大陸地區以外之繼承人，應自本公示催告最後登
載公報、新聞紙或其他相類之傳播工具之日起壹年內向本院陳報
承認繼承，如不於公示期限內申報承認繼承時，被繼承人之遺產
於大陸地區之繼承人依法繼承、清償債權並交付遺贈物後有賸餘
者歸屬國庫。
程序費用由被繼承人丙○○○之遺產負擔。
    理  由
一、本件聲請意旨略以：相對人丙○○○（女，民國15年3月1日
    生，身分證統一編號：Ｚ000000000號，生前最後住所：桃園
    縣中壢市○○路○ 段226 巷43弄9 號）係聲請人父親生前之
    再婚配偶，緣相對人於96年2 月25日死亡，繼承開始時繼承
    人有無不明，而相對人之親屬亦未召集親屬會議選定遺產管
    理人，茲因聲請人為相對人支出醫療、喪葬費用，為保障聲
    請人之權益，爰以利害關係人之身分，依非訟事件法第149
    條第1 項之規定，請求指定甲○○○（身分證統一編號：Ｚ0
    00000000號）為相對人之遺產管理人等語，並提出戶籍謄本
    一件、相對人之死亡證明書、醫療及喪葬費用明細表及存款
    資料等影本為證。
二、按先順序繼承人均拋棄其繼承權時，由次順序之繼承人繼承
    ，其次順序繼承人有無不明或第四順序之繼承人均拋棄其繼
    承權者，準用關於無人承認繼承之規定，此民法第1176條第
    6 項所定。又繼承開始時，繼承人有無不明，而無親屬會議
    ，或親屬會議未於民法第1177條所定一個月內選定遺產管理
    人時，利害關係人得聲請法院選任遺產管理人，同法第1178
    條第2 項前段亦有明文，又民法第1177條所謂繼承開始時繼
    承人有無不明，係指戶籍簿上無可知之法定繼承人或雖有之
    而皆為繼承之拋棄而言（最高法院88年度臺上字第3185號判
    決參照），先予敘明。
三、經查，聲請人前開主張，業據聲請人提出前揭書證，並據本
    院調取相對人94年、95年財產所得明細及於中華郵政股份有
    限公司開立之帳戶及存款資料查核屬實；又被繼承人死亡迄
    今已逾民法第1177條所定1 個月期間，期間無親屬會議選任
    之遺產管理人向本院陳明或向聲請人為處理債務之表示，堪
    認相對人所遺財產現確係處於無人管領之狀態，是以本件確
    有為相對人所遺財產指定遺產管理人之必要。本件聲請人請
    求本院指定甲○○○為相對人所遺財產之遺產管理人，本院
    衡酌甲○○○係相對人生前同財共居之家屬，對於相對人遺
    產狀態自當明瞭，不致加重甲○○○之負擔，是本院指定甲
    ○○○任相對人之遺產管理人，應屬適當，於法亦無不合，
    應予准許，並依法為公示催告。
四、依非訟事件法第157 條裁定如主文。
中　　華　　民　　國　　96　　年　　9 　　月　　27　　日
                  家事法庭法　官　周玉
上列正本證明與原本無異
如對本裁定抗告須於裁定送達後10日內向本院提出抗告狀，並繳
納抗告裁判費新台幣1,000 元。
中　　華　　民　　國　　96　　年　　9 　　月　　27　　日
                          書記官　張儷瓊
